【裁判字號】    95,交聲,116
【裁判日期】    950810
【裁判案由】    違反道路交通管理處罰條例聲明異議
【裁判全文】
臺灣雲林地方法院交通事件裁定         95年度交聲字第116號
移
異  議  人  甲○○
                    國民
上列異議人因違反道路交通管理處罰條例案件，不服交通部公路
總局嘉義區監理所雲林監理站民國94年11月10日雲監裁字第裁
72-KADO75824號裁決處分，聲明異議，本院裁定如下：
    主  文
異議駁回。
    理  由
一、本件聲明異議意旨略以：異議人於94年10月份，因家庭因素
    遷離原雲林縣斗六市○○街10號之住所，並於94年12月遷入
    現戶籍地即雲林縣斗六市○○路○ 段599 之1 號11樓，而雲
    林監理站本件裁決書送達期間，異議人未收到該裁決書，戶
    籍地之居住人亦未告知有上開裁決書送達之情事，而未能如
    期繳納罰鍰，致無端遭受吊銷駕駛執照1 年之處分，請准予
    撤銷原處分等語。
二、按受處分人，不服第8 條主管機關所為之處罰，得於接到裁
    決書之翌日起20日內，向管轄地方法院聲明異議，道路交通
    管理處罰條例第87條第1 項定有明文。又依違反道路交通管
    理事件統一裁罰基準及處理細則第5 條規定「處理違反道路
    交通管理事件，有關文書送達之程序，依行政程序法之規定
    。」而「送達，於應受送達人之住居所、事務所或營業所為
    之。」、「送達，不能依前2 條規定為之者，得將文書寄存
    送達地之地方自治或警察機關，並作送達通知書2 份，1 份
    黏貼於應受送達人住居所、事務所、營業所或其就業處所門
    首，另1 份交由鄰居轉交或置於該送達處所信箱或其他適當
    位置，以為送達。」、「前項情形，由郵政機關為送達者，
    得將文書寄存於送達地之郵政機關。」行政程序法第72條第
    1 項、第74條第1 項、第2 項分別定有明文。又交通法庭認
    聲明異議不合法律上之程式而無法補正或其異議權已經喪失
    者，應以裁定駁回之，道路交通案件處理辦法第18條前段亦
    定有明文。
三、經查，原處分機關於94年11月10日開具之雲監裁字第裁72-K
    ADO7582 號裁決書經以郵務寄送至異議人之戶籍地即雲林縣
    斗六市○○街10號後，因不能送達予應受送達人即異議人，
    亦無由行補充或留置送達，遂於94年11月17日將送達通知書
    2 份，1 份黏貼於應受送達人住、居所、事務所、營業所或
    其就業處所門首，1 份置於該受送達處所信箱或其他適當位
    置以為送達，並將裁決書寄存於雲林縣斗六西平路郵局等情
    ，有雲林監理站送達證書1 紙在卷可查。而異議人之戶籍至
    94年12月08日前仍設於雲林縣斗六市○○街10號，有異議人
    戶籍謄本1 份在卷可憑，異議人雖辯稱其自94年10月起即未
    居住於雲林縣斗六市○○街10號，惟異議人並未依法向戶籍
    機關辦理戶籍變更登記，亦未向原處分機關辦理變更車籍地
    址，或陳報其他應送達地址，原處分機關依異議人之戶籍地
    址寄存送達，當屬合法有效。綜上，本件裁決書於94年11月
    17日已合法寄存送達於異議人，並於94年11月27日發生效力
    ，異議人遲至95年07月07日始具狀向原處分機關聲明異議，
    有異議人聲明異議狀上公路總局嘉義區監理所雲林監理站之
    收文章存卷可按，扣除在途期間後，顯已逾20日之聲明異議
    法定期間，其聲明異議不合法，且無法補正，自應予駁回。
四、依道路交通管理處罰條例第87條第2 項、道路交通案件處理
    辦法第18條，裁定如主文。
中    華    民    國    95    年    8     月    10    日
                  交通法庭    法  官  李秋瑩
以上正本證明與原本無異。
如不服本裁定，應於裁定送達後5日內向本院提出抗告狀。
                              書記官  徐基典
中    華    民    國    95    年    8     月    11    日


司法院資訊處製作；財團法人民間司法改革基金會備份。
